---
title: "UD01 Exercicio 08"
author: "Alceu Nascimento"
date: "18/11/2020"
output:
  html_document: 
    df_print: kable
---
```{r setup, include=FALSE}
knitr::opts_chunk$set(echo = TRUE)
```

```{r libraries, echo=FALSE, message=FALSE, warning=FALSE}
library(readxl)
library(mosaic)
library(questionr)
library(knitr)
library(Hmisc)
```

```{r base de dados, echo=FALSE}
exerc08 <- readxl::read_excel("/Users/nascimento/OneDrive - ufpr.br/Rstudio/Projetos/CE003_2020/data/UD01-atividade_2020_11_18.xlsx", sheet = "exerc-08")
```

## Item (a) : organizando as observações em faixas
```{r tabela, echo=FALSE}
TxHemgInterval <- cut2(exerc08$`Taxa de hemoglobina (g/cm3)`,
  c(11,12,13,14,15,16,17))
TxHemgInterval_tabela <- questionr::freq(
  TxHemgInterval,
  cum = TRUE,
  total = TRUE
  )
kable(TxHemgInterval_tabela,
      padding = 1,
      caption = "Tabela de Frequência"
)
```

## Item (b) : construindo o histograma
```{r teste, echo=FALSE, fig.width=4, fig.height=4, fig.align='center'}
graphics::hist(
  exerc08$`Taxa de hemoglobina (g/cm3)`,
  breaks = c(11,12,13,14,15,16,17),
  main = "Histograma de Frequência Absoluta",
  col = "gray",
  ylab = "Frequência absoluta",
  xlab = "Taxa de Hemoglobina (g/cm3)",
  family = "serif"
)
```

## Item (c) : determinando o terceiro quartil e a mediana
```{r quantis, echo=FALSE}
quantil08 <- mosaic::quantile(exerc08$`Taxa de hemoglobina (g/cm3)`, c(0.50, 0.75)
)
knitr::kable(quantil08,
      col.names = "Taxa de Hemoglobina (g/cm3)",
      caption = "Q2 (mediana) e Q3")
```

## Item (d) : Tabela de frequência da necessidade de acompanhamento médico
```{r item d, echo=FALSE}
Tab_Acompanhamento_medico <- questionr::freq(exerc08$`Acompanhamento medico`,
    cum = TRUE,
  total = TRUE
)
knitr::kable(Tab_Acompanhamento_medico,
             caption = "Acompanhamento médico")
```

**Notas**:
Ajustar o R (bibliotecas), organizar e carregar base de dados.
Carregar bibliotecas de leitura de Excel (readxl) e de estatistica (mosaic, Hmisc, questionr, knitr).
Criar planilha de dados no Excel no diretorio "database" do R.
Incluir na planilha a varivavel de "acompanhamento médico" (sim/não)